【裁判字號】    88,訴,1529
【裁判日期】    891211
【裁判案由】    給付服務報酬
【裁判全文】
臺灣桃園地方法院民事判決  八十八年度訴字第一五二九號
    原      告    東京都建築物管理維護股份有限公司
    法定代理人    甲○○
    訴訟代理人    丙○○
                  乙  ○
    送達代收人    乙  ○
    被      告    冠倫大國社區管理委員會
                              .
    法定代理人    林賢瑞      .
    訴訟代理人    黃秀禎律師
    複  代理人    周春櫻律師
右當事人間請求給付服務報酬事件，本院判決如左：
    主    文
被告應給付原告新台幣壹佰貳拾捌萬參仟柒佰參拾元，及自民國八十八年十月十三日
起至清償日止按年息百分之五計算之利息。
訴訟費用由被告負擔。
本判決於原告以新台幣肆拾貳萬柒仟玖佰壹拾元為被告供擔保後，得假執行。但被告
如於假執行程序實施前以新台幣壹佰貳拾捌萬參仟柒佰參拾元為原告預供擔保，得免
為假執行。
    事    實
甲、原告方面：
  一、聲明：
  (一)被告應給付原告新台幣壹佰貳拾捌萬參仟柒佰參拾元，及自起訴狀繕本送達翌
      日起至清償日止按年息百分之五計算之利息。
  (二)原告願供擔保請准宣告假執行。
  二、陳述：緣被告委託原告負責管理維護其社區內行政、財務、機電、環保綜合管
      理等事宜，兩造並訂有委任契約書，原委託期限自民國  (下同)八十八年元月
      一日起至八十八年十二月卅一日止，其中一至六月每月服務費用為新台幣（下
      同）貳拾捌萬陸仟柒佰伍拾伍元，七至十月份每月服務費用為壹拾柒萬柒仟伍
      佰伍拾伍元，原告依約提供上開服務，詎被告竟積欠五至十月份之服務報酬，
      共計壹佰貳拾捌萬參仟柒佰參拾元，迄未獲給付，為此請求如訴之聲明。
  三、證據：提出委任契約書一份、服務委託書一份、會議紀錄二份、管理委員名單
      一份、公告一份、被告管理委員會之收支明細表一份、財務交接一份、八十八
      年五月至十月份之管理服務請款明細一份、(以上均為影本)等證物為證。
乙、被告方面：
  一、聲明：
  (一)駁回原告之訴及其假執行之聲請。
  (二)如受不利判決，願供擔保請准宣告免假執行。
  二、陳述：對於原告有提供被告社區之管理服務工作及其所提出之委任契約書之事
      實，被告並不否認之，惟因原告所提出之服務委託書係由訴外人徐兆齡所簽訂
      者，因其並非被告合法選出之主任委員，且並未經桃園縣政府工務局核備，並
      無權為被告為任何法律行為等語。
  三、證據：提出會議記錄影本一份、被告所發函文影本一份等證物為證。
    理    由
壹、程序方面：
    按「訴狀送達後，原告不得將原訴變更或追加他訴。但有下列各款情形之一者，
    不在此限：三、擴張或減縮應受判決事項之聲明者。」民事訴訟法第二百五十五
    條第一項第三款定有明文。本件原告起訴之聲明原為被告應給付壹佰貳拾壹萬伍
    仟參佰柒拾伍元，係誤為請求八十八年四至九月之服務報酬，嗣又更正為八十八
    年五至十月份之服務報酬即壹佰貳拾捌萬參仟柒佰參拾元，此為訴之聲明之擴張
    ，依上開法條規定應予准許，合先敘明。
貳、實體方面：
一、本件原告主張兩造訂有委任契約書，委託原告負責管理維護被告社區內行政、財
    務、機電、環保綜合管理等事宜，委託期限自八十八年元月一日起至八十八年十
    二月卅一日止，其中一至六月份，每月服務費用為貳拾捌萬陸仟柒佰伍拾伍元，
    七至十月份，每月服務費用為壹拾柒萬柒仟伍佰伍拾伍元，原告依約提供上開服
    務，惟被告仍積欠五至十月份之服務報酬，共計壹佰貳拾捌萬參仟柒佰參拾元，
    迄未獲給付之事實，為被告所不爭執，且有原告提出之委任契約書一份、服務委
    託書一份、會議紀錄二份、管理委員名單一份、公告一份、被告管理委員會之收
    支明細表一份、財務交接一份、八十八年五月至十月份之管理服務請款明細一份
    等證物為證，堪信為真實。
二、至於被告抗辯：原告所提出之服務委託書係由訴外人徐兆齡所簽訂者，因其並非
    被告合法選出之主任委員，且並未經桃園縣政府工務局核備，並無權為被告為任
    何法律行為云云。惟原告主張本件二造簽訂委任契約書時被告之法定代理人為第
    三屆主任委員楊武隆，嗣第四屆管理委員會於八十八年一月十七日下午一時依法
    組織成立，當時主任委員係郭慧敏，嗣郭慧敏因故辭卸擔任主委一職，遂由副主
    任委員徐兆齡於八十八年三月十三日繼任主任委員，第四屆管委會雖未向桃園縣
    政府辦理核備之手續，然該屆管委會仍依法和依規約之約定行使職權及收取管理
    費和支付一般社區雜項開支等費用之事實，此亦為被告所不否認，並有原告所提
    出之會議紀錄二份、管理委員名單一份、公告一份、被告管理委員會之收支明細
    表一份、財務交接一份等證物為證，自堪信為真實。且觀之原告所提出之被告管
    理委員會之第四屆與第五屆委員會財務交接紀錄內容亦係由徐兆齡交由被告所不
    否認之第五屆主任委員丁○○，足見，被告之第四屆主任委員徐兆齡雖未向桃園
    縣政府辦理核備之手續，然此僅屬行政手續之不完備事項，並不影響徐兆齡為被
    告之第四屆主任委員之資格及效力，是被告所辯徐兆齡並無權為被告為任何法律
    行為云云，並不足採信。
三、從而，原告依據兩造訂立之委託契約，請求被告應給付積欠原告之壹佰貳拾捌萬
    參仟柒佰參拾元服務報酬，及自起訴狀繕本送達翌日起即八十八年十月十三日至
    清償日止按年息百分之五計算之法定利息，為有理由，應予准許。
四、兩造陳明願供擔保請為宣告假執行或免為假執行，經核均與規定相符，爰分別酌
    定相當之擔保金額予以宣告之。
五、據上論結：本件原告之訴為有理由，依民事訴訟法第七十八條、項、第三百九十
    條第二項、第三百九十二條，判決如主文。
中      華      民      國    八十九    年     十二     月     十一     日
                                    臺灣桃園地方法院民事第一庭
~B法      官  黃漢權
右為正本係照原本作成
如對本判決上訴須於判決送達後廿日內向本院提出上訴狀
中      華      民      國    八十九    年     十二     月    十一      日
~B法院書記官  吳佳美


司法院資訊處製作；財團法人民間司法改革基金會備份。
